# 请教陈版控制权判断

提问人：smileberry 时间：2019-09-18 20:43:04
背景：公司 A 与B 合资成立公司 C，出资比例 A 为 49%、B为 51%，约定表决权比例 A 为51%、B 为 49%，股东会按表决权比例过半数通过，分红按持股比例；董事会 5 个席位，其中A 占 3 席，B占 2 席，董事会过半数通过
请教陈版，在此情况下，A 是否能控制C？谢谢

回答人：chenyiwei
建议考虑为何股权比例与表决权比例倒置，其背后的商业理由是什么；新公司在市场、技术、管理方面是否被 A 实质主导或控制（A 在这些方面相对于 B 有无明显优势）。并关注实际操作情况。
如果没有特殊考虑，就是为了 A 扩大合并报表范围，则该做法啊很可能是不恰当的。